【裁判字號】    91,簡上,203
【裁判日期】    920527
【裁判案由】    傷害
【裁判全文】
臺灣士林地方法院刑事判決                        九十一年度簡上字第二三號
    上  訴  人  甲○○○
    即  被  告
右列上訴人即被告因傷害案件，不服本院簡易庭於民國九十一年十月三十日所為之九
十一年度簡字第四四二號第一審刑事簡易判決（聲請簡易判決處刑案號：九十一年度
偵字第一三三二號），提起上訴，本院管轄之第二審合議庭判決如左：
    主  文
上訴駁回。
    事  實
一、甲○○○因懷疑乙○○（所犯本件傷害犯行業經本院簡易庭判處拘役四十日確定
    ）與其夫有染，二人素有嫌隙，甲○○○、乙○○嗣於民國九十年九月九日晚間
    九時許，在臺北市北投區「湖田休閒中心」碰面，因細故發生爭執，詎甲○○○
    與乙○○各自基於傷害犯意，以徒手方式互相拉扯並毆打對方，乙○○因而受有
    臉部及後頸部多處小面積擦傷，分佈於右臉頰、上下眼皮及後頸部，共約十五處
    之傷害。甲○○○則受有前額血腫、臉部抓痕五處、右肩瘀傷、右肘擦傷、左前
    臂擦傷、左手瘀傷、右膝擦傷瘀腫、右小腿擦傷、左小腿擦傷及左眼結膜下出血
    等傷害。
二、案經乙○○訴由臺北市政府警察局北投分局報告臺灣士林地方法院檢察署檢察官
    偵查並聲請簡易判決處刑。
    理  由
一、訊據被告即上訴人甲○○○雖不否認其於前揭時、地與告訴人乙○○發生爭執之
    事實；惟矢口否認涉有前揭傷害之犯行，辯稱：伊未打乙○○，乙○○所受前開
    傷害，是乙○○自行踢空摔倒所致云云。惟查，右揭犯罪事實迭據告訴人乙○○
    於警訊、偵查及本院調查時指訴綦詳，並稱：「（問：當時你所受的傷是否是要
    踢被告自行踢空摔倒造成？）不是，否則怎會是臉部抓傷，都是被告出手抓傷的
    。」等語明確（見本院九十二年二月二十七日訊問筆錄第六頁）。又證人即湖田
    休閒中心員工丁○已到庭證稱：伊當時從洗手間出來，有看到被告與乙○○徒手
    扭打在一起，並均跌倒在地上，伊有上前勸阻她們不要打架等語在卷；而證人即
    告訴人之姐丙○○○亦證稱：伊當時在湖田休閒中心裡面，先看到被告與乙○○
    在吵架，後來雙方互相拉扯打架，二人都有受傷，乙○○的臉部、頸部均有抓擦
    傷，乙○○並非自己踢空摔倒在地而受傷等情明確（均見本院九十二年二月二十
    七日訊問筆錄），是告訴人指訴之上開內容核與證人丁○、丙○○○所述情節相
    符，應非無據，堪予採信。參以被告前於偵查時已自承：「乙○○來了後一直瞪
    我，我叫他不要瞪我，他從我旁邊伸手抓傷我的臉，我被她抓，心裡不爽，與她
    拉扯摔倒在地上，拉扯約五、六分鐘，拉扯過程中我們二人都有受傷。」、「是
    乙○○先動手，不然我也不會打她」等語無訛（見偵查卷第二二、二三頁），足
    見被告所辯上情，應係事後飾卸之詞，不足採信。另告訴人因與被告互相拉扯毆
    打，而遭被告抓傷其臉部、頸部，受有臉部及後頸部多處小面積擦傷，分佈於右
    臉頰、上下眼皮及後頸部，共約十五處等情，亦有臺北市立陽明醫院診斷書一份
    在卷可按。況衡諸常情，告訴人果係自行踢空摔倒而受傷，其所受傷勢應無集中
    於臉部及後頸部，且均係小面積擦傷，並多達十五處之可能，益徵告訴人指訴其
    與被告互相拉扯毆打，遭被告抓傷而受有上開傷害等情，自較為可採。是被告所
    辯其未毆打告訴人，係告訴人自行踢空摔倒而受傷云云，應係事後卸責之詞，殊
    難採信。本件事證已臻明確，被告犯行洵堪認定，應依法論科。
二、核被告甲○○○所為，係犯刑法第二百七十七條第一項之普通傷害罪。原判決引
    用刑事訴訟法第四百四十九條第一項前段、第三項、第四百五十四條第二項，刑
    法第二百七十七條第一項、第四十一條第一項前段，罰金罰鍰提高標準條例第一
    條前段、第二條，逕以刑事簡易判決量處上訴人即被告拘役二十日，並諭知易科
    罰金之折算標準，其認事用法並無不當，量刑亦屬妥適，上訴人仍執上開辯詞否
    認犯罪，並指摘原判決不當，為無理由，應予駁回。
據上論斷，應依刑事訴訟法第四百五十五條之一第一項、第三項、第三百六十八條，
判決如主文。
本案經檢察官呂文忠到庭執行職務
中      華      民      國    九十二    年      五      月    二十七    日
                                  臺灣士林地方法院刑事第二庭
                                    審判長法  官  杜  惠  錦
                                          法  官  李  昆  霖
                                          法  官  陳  章  榮
右正本證明與原本無異。
本判決不得上訴。
                                          書記官  嚴  慧  萍
中      華      民      國    九十二    年      五      月    二十九    日
附錄本案論罪科刑法條全文：
刑法第二百七十七條第一項：
  傷害人之身體或健康者，處三年以下有期徒刑、拘役或一千元以下罰金。


司法院資訊處製作；財團法人民間司法改革基金會備份。
